# 委托经营的子公司是否并入合并报告

提问人：我来说两句 时间：2011-08-18 10:31:00
如果一个子公司委托外单位承包上交固定利润，实际经营利润不足时由承包单位补足，实际经营利润超过固定利润时，超过部分全部归承包单位。子公司的经营计划，内部管理，重大决策等都是由子公司董事会决定，承包单位可以提建议但无决定权，承包单位只派人箮生产和销售工作。 请问，该子公司能否纳入合并报表范围。

回答人：chenyiwei
感觉实务上似乎不大可能出现这种责权脱节的情况：对于承包方而言，对财务、经营决策无决定权，但需要承担扣除固定收益之后的剩余风险和报酬？这是违反一般商业惯例的。 如果真的出现了这种情况，我理解是由于原股东不承担经营过程中的风险和报酬，仅取得固定收益，因此不能纳入合并范围。

提问人：并刀如水 时间：2011-08-19 10:58:00
回复 我来说两句 的帖子
关键是“投资公司想合并报表，就在承包合约中约定了具有控制权的条款”，有些企业很可笑，为了规模经常在协议里约定由某某方合并报表而根本不考虑能否控制。

回答人：chenyiwei
是的。其实这种所谓约定在判断是否存在控制权时完全可以无视。

提问人：lizzie_ren 时间：2012-04-13 10:13:40
回复 chenyiwei 的帖子
受托经营方应该可以合并报表吧

回答人：chenyiwei
不一定。建议参考《计学撮要》第 164 ～ 165 页中的表述。